# 审计中遇到的一个难题(急需帮助),陈版麻烦给说一下

提问人：又见硝烟 时间：2010-12-23 08:44:33
审计某企业A,它和B公司合作建房,合作建房是在A企业原有的房屋拆除以后的土地上建成的, 疑问,A企业原有的房屋的净值应该确认为营业外支出还是应当作为新建房屋的拆除成本计入在建工程? 因为涉及股东分家,我们原来是建议放在营业外支出的,现在双方股东的分歧就在于到底应该放在在建工程还是营业外支出 达不成一致? 想问一下大家如果放在在建工程有何依据支撑?能不能找到此依据?
[ 本帖最后由 又见硝烟 于 2010-12-23 09:57 编辑 ]

回答人：chenyiwei
原房屋的帐面价值应当计入营业外支出，而不能计入在拆除后场地上新建的在建工程的价值。
根据《企业会计准则第 4 号——固定资产》第十四条规定，“折旧，是指在固定资产使用寿命内，按照确定的方法对应计折旧额进行系统分摊”；“应计折旧额，是指应当计提折旧的固定资产的原价扣除其预计净残值后的金额。已计提减值准备的固定资产，还应当扣除已计提的固定资产减值准备累计金额”。该准则第十八条规定：“固定资产应当按月计提折旧，并根据用途计入相关资产的成本或者当期损益”。
由于准则规定了对固定资产的净残值、折旧方法和折旧年限的定期复核制度，理论上固定资产应当在使用寿命期满时提足折旧，折旧应当计入存货生产成本或期间费用；在少数情况下，专用于企业内部在建工程施工的工程机械，其折旧可以计入所施工的在建工程项目的成本。 也就是，固定资产报废清理时的帐面价值损失，实际上是对其使用寿命内少计提折旧的一种调整，应当与其他折旧费用采用同一原则处理，不能计入后续在其场地上建造的房屋建筑物的成本中。这与房地产开发企业购入地块后将其上旧房拆除的损失是不同的，对于房地产开发企业而言购入旧房是“为拆而买”，不是作为本企业的固定资产使用，在购入时就已经明确要拆除，所以有不同的考虑。